【裁判字號】    95,交聲,26
【裁判日期】    950317
【裁判案由】    違反道路交通管理處罰條例
【裁判全文】
臺灣宜蘭地方法院交通事件裁定          95年度交聲字第26號
移送機關    交通部公路總局臺北區監理所宜蘭監理站
異  議  人  甲○○
上列異議人因違反道路交通管理處罰條例案件，對於交通部公路
總局台北區監理所宜蘭監理站民國94年11月29日所為之處分（原
處分案號：宜監字第43─GC0000000號），聲明異議，本院裁定
如下：
    主  文
異議駁回。
    理  由
一、按汽車駕駛人，行經有燈光號誌管制之交岔路口闖紅燈者，
    處新臺幣（下同）1800元以上5400元以下罰鍰，道路交通管
    理處罰條例第53條定有明文。
二、移送機關裁決意旨略以：異議人甲○○於民國94年8月15日
    上午3時18分駕駛車牌號碼8L-0053號自用小客車，行經台中
    市○○路與文心路有燈光號誌管制之交岔路口闖紅燈，經台
    中市警察局保安警察隊舉發，經移送機關請上開舉發單位調
    查，仍認異議人違規事實明確，乃以異議人違反前述道路交
    通管理處罰條例第53條規定之行為，裁處異議人罰鍰新台幣
    5400元，並依第63條第1項之規定記違規點數3點。
三、異議意旨略以：如果路口有攝影機，請調閱查明，否則光憑
    警察所說即認異議人違規，任何人都會不服等語。
四、經查，異議人於94年8月15日上午3時18分駕駛車牌號碼8L-0
    053號自用小客車，行經台中市○○路與文心路有燈光號誌
    管制之交岔路口闖紅燈，有台中市警察局保安警察隊舉發違
    反道路交通管理事件通知單1紙可參，並經證人即舉發本件
    之警員陳志豪於95年3月6日到庭證述綦詳。又本件並亦任何
    證據足資證明舉發員警有捏造事實違法取締之情事，則舉發
    員警本其維護交通秩序、安全職責所為之本件舉發，自應受
    到合法、正確之推定。且證人陳志豪與異議人素無怨隙，僅
    係依法執行公務，應無冒偽造罪責設詞誣指之理，其證述應
    可採信。至舉發當時雖未攝有相片及錄影，惟依證人陳志豪
    之證述即得採為認定異議人違規事實之證據，而足以認定異
    議人之上開違規事實，是異議人辯稱應調取攝影機之錄影帶
    云云，不影響本件之認定。
五、綜上所述，異議人確有行經有燈光號誌管制之交岔路口闖紅
    燈之違規行為。從而，移送機關依道路交通管理處罰條例第
    53條規定裁處罰鍰5400元，並依第63條第1項第3款之規定記
    違規點數3點。核無不合。本件聲明異議為無理由，應予駁
    回。
據上論斷，應依道路交通案件處理辦法第19條裁定如主文。
中    華    民    國    95    年    3     月    17    日
                  交通法庭  法  官  謝佩玲
以上正本證明與原本無異。
如不服本裁定，應於裁定送達後5日內向本院提出抗告狀。（應
附繕本）
                            書記官  藍友隆
中    華    民    國    95    年    3     月    17    日


司法院資訊處製作；財團法人民間司法改革基金會備份。
